福建金門地方法院刑事判決　
111年度訴字第6號
公  訴  人  福建金門地方檢察署檢察官
被      告  黃遠鈞


選任辯護人  林傳欽律師          
被      告  陳冠儒


選任辯護人  薛國棟律師  
上列被告因違反毒品危害防制條例案件，經檢察官提起公訴（11
0年度偵字第1061、1065、1242號、111年度偵字第107、108、16
2號）及移送併辦（111年度偵字第197號），本院判決如下：
    主    文
黃遠鈞犯如附表一、二所示之罪，各處如附表一、二所示之刑及
沒收。應執行有期徒刑陸年陸月，沒收部分併執行之。
陳冠儒犯如附表一編號16所示之罪，處如附表一編號16所示之刑
。
    犯罪事實
一、黃遠鈞明知甲基安非他命、4-甲基甲基卡西酮、硝甲西泮分
    別係毒品危害防制條例所列管之第二、三級毒品，依法不得
    販賣、持有，竟意圖營利，基於販賣第二級毒品甲基安非他
    命及販賣含有第三級毒品4-甲基甲基卡西酮、硝甲西泮等成
    分之毒品咖啡包之犯意，使用插置門號0000000000號SIM卡
    之行動電話作為毒品交易之聯絡工具，透過其通訊軟體微信
    ，分別為下列行為：
  ㈠基於營利之意圖及販賣第二級毒品甲基安非他命之犯意，使
    用前揭行動電話為聯絡工具，以如附表一編號1至15、17至1
    9所示之時間、地點及交易方式，販賣第二級毒品甲基安非
    他命予陳寶翔、陳榮海、陳禹彣、李浚弘、張景泓、莊子熏
    、林子嚴、林元彬及鄧允勝。
  ㈡與陳冠儒共同基於營利之意圖及販賣第二級毒品甲基安非他
    命之犯意聯絡，使用前揭行動電話為聯絡工具，以如附表一
    編號16所示時間、地點及交易方式，販賣第二級毒品甲基安
    非他命予林元彬及陳政鴻。
  ㈢基於營利之意圖及販賣含有第三級毒品4-甲基甲基卡西酮、
    硝甲西泮等成分之毒品咖啡包之犯意，使用前揭行動電話為
    聯絡工具，以如附表二編號1至2所示時間、地點及交易方式
    ，販賣含有第三級毒品4-甲基甲基卡西酮、硝甲西泮等成分
    之毒品咖啡包予蔡世軒。
  ㈣嗣經檢察官指揮員警依法對黃遠鈞持用之前揭行動電話為通
    訊監察，並於民國110年9月13日上午11時許持本院核發之搜
    索票，前往黃遠鈞之住處搜索並扣得第二級毒品甲基安非他
    命1包（毛重0.56公克）、吸食器（連接管）1個及其持用之
    IPHONE-XS手機1支（含門號0000000000號SIM卡）等物。
二、案經福建金門地方檢察署檢察官指揮金門縣警察局移送及金
    門縣警察局金湖分局報告後偵查起訴。
    理    由
一、證據能力部分：
　　本判決所引用之供述及非供述證據，均經本院依法踐行調查
    證據程序，公訴人、被告黃遠鈞、陳冠儒及渠等選任辯護人
    均不爭執各該證據之證據能力並同意作為本案使用，復核無
    依法應予排除其證據能力之情形。是後述所引用之證據均具
    證據能力，合先敘明。　　
二、本院認定犯罪事實所憑證據及理由：
  ㈠前揭犯罪事實，迭經被告黃遠鈞、陳冠儒於警詢、偵訊及本
    院審理中均坦認無諱。核與證人陳寶翔、陳榮海、陳禹彣、
    李浚弘、張景泓、莊子熏、林子嚴、林元彬、陳政鴻、鄧允
    勝、蔡世軒於警詢及偵訊中之證述大致相符。並有被告黃遠
    鈞女友許曉雲之國泰世華銀行帳號000000000000號帳戶之交
    易明細、被告黃遠鈞持用行動電話0000000000號之通訊監察
    譯文、路口監視錄影翻拍照、蒐證照、內政部警政署刑事警
    察局110年10月5日刑鑑字第1100095865號鑑定書、被告黃遠
    鈞所持用前揭行動電話內之備忘錄所載毒品交易紀錄等在卷
    可考。足認被告黃遠鈞確有如附表一編號1至15、17至19及
    如附表二編號1、2所示之販賣第二、三級毒品犯行，及被告
    2人就附表一編號16所示販賣第二級毒品犯行，具犯意聯絡
    及行為分擔（即由被告黃遠鈞與林元彬聯繫後，再由被告陳
    冠儒持往交付第二級毒品甲基安非他命而遂行販賣第二級毒
    品犯行）。
　㈡衡酌販賣毒品乃政府機關嚴予查禁之違法行為，非可公然為
    之，且毒品交易無公定價格，每次交易之價量亦可能因雙方
    關係之深淺、資力、需求量及對行情之認知、來源是否充裕
    、查緝之嚴緊等而異其標準。故販賣毒品之利得，除非行為
    人曾詳細記錄並明確供出其歷來販賣毒品之進、出價與重量
    ，否則誠難查得其交易實情。又販毒者從價差、量差或以其
    他方式獲利，其態樣繁多，然均具營利意圖則無不同。查如
    附表一、二所示之販賣第二、三級毒品犯行均屬重罪，並涉
    金錢交易，顯具營利意圖無疑。參核上情，本件事證明確，
    被告黃遠鈞就附表一編號1至15、17至19及附表二編號1、2
    所示之販賣第二、三級毒品，及被告2人就附表一編號16所
    示之共同販賣第二級毒品，其犯行均足認定，應依法論科。
三、論罪科刑部分： 
　㈠核被告黃遠鈞所為，係犯毒品危害防制條例第4條第2項之販
    賣第二級毒品罪、同條第3項之販賣第三級毒品罪；被告陳
    冠儒所為，係犯毒品危害防制條例第4條第2項之販賣第二級
    毒品罪。被告黃遠鈞就附表一編號7所示犯行，其於半小時
    內先後交付陳禹彣第二級毒品甲基安非他命各1包，重量皆
    為1.2公克，考量其時間緊密、重量非鉅，宜認係接續犯，
    論以包括之一罪。又被告2人就附表一編號16所示販賣第二
    級毒品犯行，具犯意聯絡及行為分擔，為共同正犯。被告販
    賣毒品前持有毒品之低度行為，為其販賣之高度行為所吸收
    ，不另論罪。再被告黃遠鈞19次販賣第二級毒品與2次販賣
    第三級毒品，其犯意各別，行為互殊，應予分論併罰。
　㈡按毒品危害防制條例第17條第1項規定「犯第4條至第8條、第
    10條或第11條之罪，供出毒品來源，因而查獲其他正犯或共
    犯者，減輕或免除其刑。」旨在鼓勵毒品下游者具體供出其
    上游供應人，俾進一步擴大查緝績效，揪出其他正犯或共犯
    ，以確實防制毒品泛濫或更為擴散。第2項規定「犯第4條至
    第8條之罪於偵查及審判中均自白者，減輕其刑。」旨在鼓
    勵是類毒品上游人於遭查獲後，能坦白認罪，達成明案速判
    效果，以避免徒然耗費司法資源。此二種減刑規範目的既不
    相同，即不相衝突，於二種情形皆符合者，自可遞減，而以
    先適用第2項（減輕其刑），再適用第1項（減免其刑）之方
    式處理（最高法院101年度台上字第450號判決要旨參照）。
    查被告2人就全部犯罪事實於偵查及審判中均坦認無諱，合
    於毒品危害防制條例第17條第2項規定，應依法減輕其刑。
    另被告黃遠鈞曾供出其第二、三級毒品來源，因而查獲其他
    正犯，業經福建金門地方檢察署查明後函覆本院（本院卷第
    155、241頁），依毒品危害防制條例第17條第1項規定，應
    再予遞減其刑，此亦係被告2人雖同為附表一編號16所示販
    賣第二級毒品罪之共同正犯，然刑度上存有差異之主要原因
    。至被告陳冠儒請求適用刑法第59條規定酌減其刑乙節，考
    量本院已依毒品危害防制條例第17條第2項規定予以減刑，
    減輕後之刑度難認情輕法重，且其犯罪情狀亦難認顯可憫恕
    ，自無刑法第59條之適用。
　㈢爰審酌被告2人無視國家防制毒品之嚴令，從事販賣第二級毒
    品甲基安非他命之犯行，及被告黃遠鈞另販賣含第三級毒品
    4-甲基甲基卡西酮、硝甲西泮等成分之毒品咖啡包，已不當
    助長毒品流通，且所生危害，除施用者之生命、身體法益受
    侵害外，更危及國家社會之健全發展，所為實不足取。考量
    各次販賣毒品之數量與交易金額非鉅，犯罪動機與目的應僅
    在獲取小利而與大規模集團化經營有別，暨被告2人始終坦
    認犯行，態度尚稱良好，與所自陳之生活狀況及受教育之智
    識程度（本院卷第381頁）等一切情狀，分別量處如主文所
    示之刑，並就被告黃遠鈞部分定其應執行刑。
　㈣扣案IPHONE-XS手機1支（含門號0000000000號SIM卡）係被告
    黃遠鈞為本案犯行聯絡所用之物，依毒品危害防制條例第19
    條第1項規定，應諭知沒收。未扣案被告黃遠鈞之犯罪所得
    ，依刑法第38條之1第1項前段、第3項規定，均應諭知沒收
    ，於全部或一部不能沒收或不宜執行沒收時，追徵其價額。
    至被告黃遠鈞未收取之販毒對價如附表一編號9、14、16所
    示，依最高法院101年度台上字第4389號判決意旨「所稱因
    犯罪所得之財物，係以實際所得者為限，苟無所得或尚未取
    得者，即無從為沒收或追徵」，自無從諭知沒收。另扣案第
    二級毒品甲基安非他命1包（毛重0.56公克）及吸食器（連
    接管）1個，均係被告黃遠鈞自身施用毒品所用之物，與本
    案販賣第二級毒品犯行無涉，檢察官業已查明並於起訴書中
    載明將另案聲請沒收，爰不於本案為沒收。末因本案宣告多
    數沒收，故依刑法第40條之2第1項規定，應併執行之。
據上論斷，應依刑事訴訟法第299條第1項前段，毒品危害防制條
例第4條第2項、第3項、第17條第2項、第1項、第19條第1項，刑
法第11條、第28條、第38條之1第1項前段、第3項、第51條第5款
、第40條之2第1項，判決如主文。
本案經檢察官李仲仁偵查起訴並到庭執行職務。　　　　
中　　華　　民　　國　　111 　年　　8 　　月　　4 　　日
                  刑事第二庭  審判長法　官　王鴻均
　　　　　　　　　                  法  官  黃俊偉
　　　　　　　　　                  法  官  黃佩穎
以上正本證明與原本無異。
如不服本判決，應於判決送達後20日內，表明上訴理由，向本院
（金門縣○○鎮○○路000號）提出上訴書狀，並應敘明具體理
由；其未敘述上訴理由者，應於上訴期間屆滿後20日內向本院補
提理由書（均須按他造當事人之人數附繕本），「切勿逕送上級
法院」。
中　　華　　民　　國　　111 　年　　8 　　月　　4 　　日
                                    書記官  施人夫
附表一：販賣第二級毒品部分
編號 販賣對象 販賣時間 販賣地點 販賣數量及金額 販賣方式 宣告刑及沒收 1 陳寶翔 110年9月3日下午2、3時 金門縣○○鎮○○○0段000號「食為天火鍋店」 販賣甲基安非他命1包，重量3公克，金額1萬元 被告黃遠鈞於110年9月3日某時，以其所持之0000000000號行動電話，經由通訊軟體微信，與陳寶翔（綽號小白）聯繫，雙方相約於左列時間、地點，由被告黃遠鈞交付甲基安非他命1包（重量3公克）予陳寶翔，而陳寶翔當場交付現金1萬元予被告黃遠鈞收受 黃遠鈞販賣第二級毒品，處有期徒刑壹年拾月。扣案IPHONE-XS手機壹支（含門號0000000000號SIM卡）沒收。未扣案犯罪所得新臺幣壹萬元沒收，於全部或一部不能沒收或不宜執行沒收時，追徵其價額。 2 陳寶翔 110年9月5日某時 金門縣○○鎮○○○0段000號「食為天火鍋店」 販賣甲基安非他命1包，重量3公克，金額1萬元 被告黃遠鈞於110年9月5日某時，以其所持之0000000000號行動電話，經由通訊軟體微信，與陳寶翔（綽號小白）聯繫，雙方相約於左列時間、地點，由被告黃遠鈞交付甲基安非他命1包（重量3公克）予陳寶翔，而陳寶翔當場交付現金1萬元予被告黃遠鈞收受 黃遠鈞販賣第二級毒品，處有期徒刑壹年拾月。扣案IPHONE-XS手機壹支（含門號0000000000號SIM卡）沒收。未扣案犯罪所得新臺幣壹萬元沒收，於全部或一部不能沒收或不宜執行沒收時，追徵其價額。 3 陳寶翔 110年9月6日某時 金門縣金湖鎮路邊某處 販賣甲基安非他命1包，重量1公克，金額3000元 被告黃遠鈞於110年9月6日某時，以其所持之0000000000號行動電話，經由通訊軟體微信，與陳寶翔（綽號小白）聯繫，雙方相約於左列時間、地點，由被告黃遠鈞交付甲基安非他命1包（重量1公克）予陳寶翔，而陳寶翔當場交付現金3000元予被告黃遠鈞收受 黃遠鈞販賣第二級毒品，處有期徒刑壹年拾月。扣案IPHONE-XS手機壹支（含門號0000000000號SIM卡）沒收。未扣案犯罪所得新臺幣參仟元沒收，於全部或一部不能沒收或不宜執行沒收時，追徵其價額。 4 陳榮海 110年9月2日中午某時 陳榮海位於金門縣○○鎮○○○路00巷00弄0號住處 販賣甲基安非他命1包，重量3公克，金額1萬2000元 被告黃遠鈞於110年9月2日中午某時，以其所持之0000000000號行動電話，經由通訊軟體微信，與陳榮海（綽號阿寶）聯繫，雙方相約於左列時間、地點，由被告黃遠鈞交付甲基安非他命1包（重量3公克）予陳榮海，而陳榮海當場交付現金1萬2000元予被告黃遠鈞收受 黃遠鈞販賣第二級毒品，處有期徒刑壹年拾月。扣案IPHONE-XS手機壹支（含門號0000000000號SIM卡）沒收。未扣案犯罪所得新臺幣壹萬貳仟元沒收，於全部或一部不能沒收或不宜執行沒收時，追徵其價額。 5 陳榮海 110年9月7日上午某時 陳榮海位於金門縣○○鎮○○○路00巷00弄0號住處 販賣甲基安非他命1包，重量3公克，金額1萬2000元 被告黃遠鈞於110年9月7日上午某時，以其所持之0000000000號行動電話，經由通訊軟體微信，與陳榮海（綽號阿寶）聯繫，雙方相約於左列時間、地點，由被告黃遠鈞交付甲基安非他命1包（重量3公克）予陳榮海，而陳榮海當場交付現金1萬2000元予被告黃遠鈞收受 黃遠鈞販賣第二級毒品，處有期徒刑壹年拾月。扣案IPHONE-XS手機壹支（含門號0000000000號SIM卡）沒收。未扣案犯罪所得新臺幣壹萬貳仟元沒收，於全部或一部不能沒收或不宜執行沒收時，追徵其價額。 6 陳榮海 110年9月7日晚上某時 陳榮海位於金門縣○○鎮○○○路00巷00弄0號住處 販賣甲基安非他命1包，重量3公克，金額1萬2000元 被告黃遠鈞於110年9月7日上午某時，以其所持之0000000000號行動電話，經由通訊軟體微信，與陳榮海（綽號阿寶）聯繫，雙方相約於左列時間、地點，由被告黃遠鈞交付甲基安非他命1包（重量3公克）予陳榮海，而陳榮海當場交付現金1萬2000元予被告黃遠鈞收受 黃遠鈞販賣第二級毒品，處有期徒刑壹年拾月。扣案IPHONE-XS手機壹支（含門號0000000000號SIM卡）沒收。未扣案犯罪所得新臺幣壹萬貳仟元沒收，於全部或一部不能沒收或不宜執行沒收時，追徵其價額。 7 陳禹彣 110年9月3日中午某時 金門縣金寧鄉某處 販賣甲基安非他命2包，重量各1.2公克，金額分別為4000元、4500元 被告黃遠鈞於110年9月3日中午某時，以其所持之0000000000號行動電話，經由通訊軟體微信，與陳禹彣（綽號阿標）聯繫，雙方相約於左列時間、地點，由被告黃遠鈞交付甲基安非他命1包（重量1.2公克）予陳禹彣，而陳禹彣則將應付價金自被告黃遠鈞先前欠款之1萬元中扣除。另於半小時後，陳禹彣再與被告黃遠鈞聯繫，同樣約在金寧鄉某處，由被告黃遠鈞接續交付甲基安非他命1包（重量1.2公克）予陳禹彣，而陳禹彣將應付價金再自被告黃遠鈞先前欠款中扣除 黃遠鈞販賣第二級毒品，處有期徒刑壹年拾月。扣案IPHONE-XS手機壹支（含門號0000000000號SIM卡）沒收。未扣案犯罪所得新臺幣捌仟伍佰元沒收，於全部或一部不能沒收或不宜執行沒收時，追徵其價額。 8 陳禹彣 110年9月5日某時 金門縣○○鎮○○○0段000號「食為天火鍋店」 販賣甲基安非他命1包，重量1公克，金額5000元 被告黃遠鈞於110年9月5日某時，以其所持之0000000000號行動電話，經由通訊軟體微信，與陳禹彣（綽號阿標）聯繫，雙方相約於左列時間、地點，由被告黃遠鈞交付甲基安非他命1包（重量1公克）予陳禹彣，而陳禹彣當場交付現金5000元予被告黃遠鈞收受 黃遠鈞販賣第二級毒品，處有期徒刑壹年拾月。扣案IPHONE-XS手機壹支（含門號0000000000號SIM卡）沒收。未扣案犯罪所得新臺幣伍仟元沒收，於全部或一部不能沒收或不宜執行沒收時，追徵其價額。 9 陳禹彣 110年9月6日某時 金門縣某處 販賣甲基安非他命1包，重量1公克，金額5000元 被告黃遠鈞於110年9月6日某時，以其所持之0000000000號行動電話，經由通訊軟體微信，與陳禹彣（綽號阿標）聯繫，雙方相約於左列時間、地點，由被告黃遠鈞交付甲基安非他命1包（重量1公克）予陳禹彣，而陳禹彣應交付之5000元則迄今未付 黃遠鈞販賣第二級毒品，處有期徒刑壹年拾月。扣案IPHONE-XS手機壹支（含門號0000000000號SIM卡）沒收。 10 李浚弘 110年9月2日某時 金門縣金湖鎮「金湖國小」外某處 販賣甲基安非他命1包，重量0.6公克，金額3000元 被告黃遠鈞於110年9月2日某時，以其所持之0000000000號行動電話，經由通訊軟體微信，與李浚弘（綽號口水）聯繫，雙方相約於左列時間、地點，由被告黃遠鈞交付甲基安非他命1包（重量0.6公克）予李浚弘，而李浚弘當場交付現金3000元予被告黃遠鈞收受 黃遠鈞販賣第二級毒品，處有期徒刑壹年拾月。扣案IPHONE-XS手機壹支（含門號0000000000號SIM卡）沒收。未扣案犯罪所得新臺幣參仟元沒收，於全部或一部不能沒收或不宜執行沒收時，追徵其價額。 11 李浚弘 110年9月3日某時 金門縣金湖鎮「金湖國小」外某處 販賣甲基安非他命1包，重量1公克，金額4000元 被告黃遠鈞於110年9月2日某時，以其所持之0000000000號行動電話，經由通訊軟體微信，與李浚弘（綽號口水）聯繫，雙方相約於左列時間、地點，由被告黃遠鈞交付甲基安非他命1包（重量1公克）予李浚弘，而李浚弘當場交付現金4000元予被告黃遠鈞收受 黃遠鈞販賣第二級毒品，處有期徒刑壹年拾月。扣案IPHONE-XS手機壹支（含門號0000000000號SIM卡）沒收。未扣案犯罪所得新臺幣肆仟元沒收，於全部或一部不能沒收或不宜執行沒收時，追徵其價額。 12 張景泓 110年9月2日某時 金門縣金城鎮某處 販賣甲基安非他命重量約1公克，金額5000元 被告黃遠鈞於110年9月2日某時，以其所持之0000000000號行動電話，經由通訊軟體微信，與張景泓（綽號張善）聯繫，雙方相約於左列時間、地點，由被告黃遠鈞交付甲基安非他命重量約1公克予張景泓，而張景泓當場交付現金5000元予被告黃遠鈞收受 黃遠鈞販賣第二級毒品，處有期徒刑壹年拾月。扣案IPHONE-XS手機壹支（含門號0000000000號SIM卡）沒收。未扣案犯罪所得新臺幣伍仟元沒收，於全部或一部不能沒收或不宜執行沒收時，追徵其價額。 13 莊子熏 110年9月3月某時 金門縣某處 販賣甲基安非他命1包，重量0.6公克，金額3000元 被告黃遠鈞於110年9月3日某時，以其所持之0000000000號行動電話，經由通訊軟體微信，與莊子熏（綽號當兵的）聯繫，雙方相約於左列時間、地點，由被告黃遠鈞交付甲基安非他命1包（重量0.6公克）予莊子熏，而莊子熏交付現金3000元予被告黃遠鈞收受 黃遠鈞販賣第二級毒品，處有期徒刑壹年拾月。扣案IPHONE-XS手機壹支（含門號0000000000號SIM卡）沒收。未扣案犯罪所得新臺幣參仟元沒收，於全部或一部不能沒收或不宜執行沒收時，追徵其價額。 14 林子嚴 110年9月2日下午某時 金門縣金城鎮頂埔下某工地 販賣甲基安非他命1包，重量0.6公克，金額3000元 被告黃遠鈞於110年9月2日下午某時，以其所持之0000000000號行動電話，經由通訊軟體微信，與林子嚴（綽號玻璃）聯繫，雙方相約於左列時間、地點，由被告黃遠鈞交付甲基安非他命1包（重量0.6公克）予林子嚴，而林子嚴應交付之3000元則迄今未付 黃遠鈞販賣第二級毒品，處有期徒刑壹年拾月。扣案IPHONE-XS手機壹支（含門號0000000000號SIM卡）沒收。 15 林元彬 110年9月6日下午4時59分後某時 林元彬位於金門縣金城鎮之租屋處 販賣甲基安非他命1包，重量0.6公克，金額3000元 林元彬於110年9月6月上午10時23分許，以其所持0000000000號行動電話與被告黃遠鈞所持之0000000000號行動電話聯繫，雙方相約於左列時間、地點，由被告黃遠鈞交付甲基安非他命1包（重量0.6公克）予林元彬，而林元彬則於翌日下午5時35分許，聯繫被告黃遠鈞至其租屋處收取該價金3000元 黃遠鈞販賣第二級毒品，處有期徒刑壹年拾月。扣案IPHONE-XS手機壹支（含門號0000000000號SIM卡）沒收。未扣案犯罪所得新臺幣參仟元沒收，於全部或一部不能沒收或不宜執行沒收時，追徵其價額。 16 林元彬 陳政鴻 110年9月8日夜間11時20分許 金門縣金城鎮金山路與環島南路口之土地公廟前 販賣甲基安非他命1包，重量0.51公克，金額3000元 林元彬與陳政鴻想買甲基安非他命，約定合資3000元向被告黃遠鈞購買，並由林元彬於110年9月8日夜間9時48分許，以其所持之0000000000號行動電話與被告黃遠鈞所持之0000000000號行動電話聯繫，雙方相約於左列時間、地點，由被告黃遠鈞交付甲基安非他命1包（重量0.51公克）予被告陳冠儒，再由被告陳冠儒攜往左列地點為交付。林元彬則請陳政鴻前往該地點取回，並於取回後一同施用，陳政鴻嗣將3000元價金交予林元彬，但林元彬迄未交付被告黃遠鈞 黃遠鈞共同販賣第二級毒品，處有期徒刑壹年拾月。扣案IPHONE-XS手機壹支（含門號0000000000號SIM卡）沒收。 陳冠儒共同販賣第二級毒品，處有期徒刑伍年壹月。 17 鄧允勝 110年9月2日某時 金門縣金城鎮下埔下某處 販賣甲基安非他命1包，重量不詳，金額3000元  被告黃遠鈞於110年9月2日某時，以其所持之0000000000號行動電話，經由通訊軟體微信，與鄧允勝（綽號刺青-勝）聯繫，雙方相約於左列時間、地點，由被告黃遠鈞交付甲基安非他命1包（重量不詳）予鄧允勝，而鄧允勝當場交付現金3000元予被告黃遠鈞收受 黃遠鈞販賣第二級毒品，處有期徒刑壹年拾月。扣案IPHONE-XS手機壹支（含門號0000000000號SIM卡）沒收。未扣案犯罪所得新臺幣參仟元沒收，於全部或一部不能沒收或不宜執行沒收時，追徵其價額。 18 鄧允勝 110年9月6日某時 金門縣金沙鎮沙美戲院前某處 販賣甲基安非他命1包，重量不詳，金額3000元  被告黃遠鈞於110年9月6日某時，以其所持之0000000000號行動電話，經由通訊軟體微信，與鄧允勝（綽號刺青-勝）聯繫，雙方相約於左列時間、地點，由被告黃遠鈞交付甲基安非他命1包（重量不詳）予鄧允勝，而鄧允勝當場交付現金3000元予被告黃遠鈞收受 黃遠鈞販賣第二級毒品，處有期徒刑壹年拾月。扣案IPHONE-XS手機壹支（含門號0000000000號SIM卡）沒收。未扣案犯罪所得新臺幣參仟元沒收，於全部或一部不能沒收或不宜執行沒收時，追徵其價額。 19 鄧允勝 110年9月8日某時 金門縣金湖鎮東村某處 販賣甲基安非他命1包，重量不詳，金額1000元  被告黃遠鈞於110年9月8日某時，以其所持之0000000000號行動電話，經由通訊軟體微信，與鄧允勝（綽號刺青-勝）聯繫，雙方相約於左列時間、地點，由被告黃遠鈞交付甲基安非他命1包（重量不詳）予鄧允勝，而鄧允勝當場交付現金1000元予被告黃遠鈞收受 黃遠鈞販賣第二級毒品，處有期徒刑壹年拾月。扣案IPHONE-XS手機壹支（含門號0000000000號SIM卡）沒收。未扣案犯罪所得新臺幣壹仟元沒收，於全部或一部不能沒收或不宜執行沒收時，追徵其價額。 

附表二：販賣第三級毒品部分
編號 販賣對象 販賣時間 販賣地點 販賣數量及金額 販賣方式 宣告刑及沒收 1 蔡世軒 110年7月11日下午7時35分通話結束後2小時內 被告黃遠鈞位於金門縣○○鎮○○○○○000號300室住處外 販賣含有第三級毒品4-甲基甲基卡西酮、硝甲西泮等成分之毒品咖啡包1包，金額800元 蔡世軒於110年7月11日下午4時31分許，以其所持之0000000000號行動電話與被告黃遠鈞所持之0000000000號行動電話聯繫，雙方相約於左列時間、地點，由被告黃遠鈞交付含有第三級毒品4-甲基甲基卡西酮、硝甲西泮等成分之毒品咖啡包1包予蔡世軒，而蔡世軒則匯款1000元（含先前欠款200元）至被告黃遠鈞指定之其女友許曉雲之國泰世華銀行帳戶 黃遠鈞販賣第三級毒品，處有期徒刑壹年肆月。扣案IPHONE-XS手機壹支（含門號0000000000號SIM卡）沒收。未扣案犯罪所得新臺幣捌佰元沒收，於全部或一部不能沒收或不宜執行沒收時，追徵其價額。 2 蔡世軒 110年7月18日下午10時40分通話結束後某時 被告黃遠鈞位於金門縣○○鎮○○○○○000號300室住處外 販賣含有第三級毒品4-甲基甲基卡西酮、硝甲西泮等成分之毒品咖啡包2包，金額1600元 蔡世軒於110年7月18日下午10時25分許，以其所持之0000000000號行動電話與被告黃遠鈞所持之0000000000號行動電話聯繫，雙方相約於左列時間、地點，由被告黃遠鈞先在新頭海邊向蔡世軒收取1600元後，拿去購買含有第三級毒品4-甲基甲基卡西酮、硝甲西泮等成分之毒品咖啡包2包，再折返其下莊中興路之住處，在住處外將2包毒品咖啡包交予蔡世軒 黃遠鈞販賣第三級毒品，處有期徒刑壹年肆月。扣案IPHONE-XS手機壹支（含門號0000000000號SIM卡）沒收。未扣案犯罪所得新臺幣壹仟陸佰元沒收，於全部或一部不能沒收或不宜執行沒收時，追徵其價額。